臺灣高等法院刑事裁定
109年度抗字第108號
抗  告  人  
即  受刑人  林至偉  




上列抗告人即受刑人因聲請定其應執行刑案件，不服臺灣宜蘭地
方法院中華民國108年12月16日裁定（108年度聲字第870 號），
提起抗告，本院裁定如下：
    主  文
抗告駁回
    理  由
一、原裁定意旨略以：本件抗告人即受刑人甲○○犯如附表所示之
    罪，經法院分別判處如附表所示之刑確定，且受刑人就其所
    犯如附表編號3、4所示得易科罰金之罪與附表編號1、2所示
    不得易科罰金之罪聲請定應執行刑等情，有各該刑事判決書
    、臺灣宜蘭地方檢察署依102年1月25日修正施行之刑法第50
    條調查受刑人是否聲請定應執行刑調查表1 份在卷可稽。是
    如附表編號2至4所示之各罪，其犯罪行為時間均係在附表編
    號1所示裁判確定前所為，茲檢察官聲請就各罪合併定其應
    執行之刑，經核認聲請為正當，應予准許，爰考量各罪之法
    律目的、受刑人違法情節及刑法量刑公平正義理念及前述司
    法院大法官解釋意旨等節，定其應執行之刑為有期徒刑4年6
    月等語。
二、抗告意旨略以：法院所謂刑之酌定，固屬自由裁量事項，然
    對於法律上內部界限及外部界限，均應受其拘束，並受比例
    原則、公平正義原則之規範，請予受刑人改過自新之機會，
    挽救受刑人破碎的家庭，予以從輕定刑云云。
三、按數罪併罰之定應執行之刑，係出於刑罰經濟與責罰相當之
    考量，並非予以犯罪行為人或受刑人不當之利益，為一種特
    別的量刑過程，相較於刑法第57條所定科刑時應審酌之事項
    係對一般犯罪行為之裁量，定應執行刑之宣告，乃對犯罪行
    為人本身及所犯各罪之總檢視，除應考量行為人所犯數罪反
    應出之人格特性，並應權衡審酌行為人之責任與整體刑法目
    的及相關刑事政策，在量刑權之法律拘束性原則下，依刑法
    第51條第5款之規定，採限制加重原則，以宣告各刑中之最
    長期為下限，各刑合併之刑期為上限，但最長不得逾三十年
    ，資為量刑自由裁量權之外部界限，並應受法秩序理念規範
    之比例原則、平等原則、責罰相當原則、重複評價禁止原則
    等自由裁量權之內部抽象價值要求界限之支配，使以輕重得
    宜，罰當其責，俾符合法律授與裁量權之目的，以區別數罪
    併罰與單純數罪之不同，兼顧刑罰衡平原則。個案之裁量判
    斷，除非有全然喪失權衡意義或其裁量行使顯然有違比例、
    平等諸原則之裁量權濫用之情形，否則縱屬犯罪類型雷同，
    仍不得將不同案件裁量之行使比附援引為本案之量刑輕重比
    較，以視為判斷法官本於依法獨立審判之授權所為之量情裁
    奪有否裁量濫用之情事。此與所謂相同事務應為相同處理，
    始符合比例原則與平等原則之概念，迥然有別（最高法院10
    0年度台上字第21號裁判要旨參照）。
四、經查：受刑人所犯如附表所示各罪，先後經法院判決確定在
    案，有各判決書、本院被告前案紀錄表在卷可稽。檢察官依
    受刑人之聲請向原審聲請定其應執行之刑，經原審審核卷證
    結果，認其聲請為正當，詳敘其量刑之理由後，依刑事訴訟
    法第477條第1項、刑法第50條第2項、第53條、第51條第5款
    等規定，裁定其應執行刑為有期徒刑4年6月；經核原審所定
    應執行刑分別係各宣告刑中刑期最長之有期徒刑6月以上，
    各刑合併之有期徒刑5年3月以下之範圍內，並未逾越刑法第
    51條第5款之界限，復未較先前曾定應執行刑直接加計結果
    更為不利（附表編號 3、4 所示之罪，前經臺灣宜蘭地方法
    院法院108年度易字第291號判決應執行有期徒刑10月，與附
    表編號1、2所示宣告刑加計後刑期為有期徒刑5年1月），並
    無違裁量權之內部性界限，核屬法院裁量職權之適法行使，
    尚無不合。抗告意旨雖請求予以自新機會、從輕定刑云云，
    惟數罪併罰之定應執行之刑，係出於刑罰經濟與責罰相當之
    考量，並非予以受刑人不當之利益；況不同案件之犯罪態樣
    、情節輕重、行為惡性、反社會人格程度均不相同，原裁定
    所定應執行之刑，已審酌受刑人所犯如附表所示各罪之罪質
    、規範目的、整體可非難性等而為裁量，本無明顯違反比例
    原則或平等原則之狀況，受刑人以他案之定刑結果任意比附
    攀引指摘原裁定不當，並非有據。
五、綜上，受刑人抗告意旨執前詞指摘原裁定不當，為無理由，
    應予駁回。
據上論斷，應依刑事訴訟法第412條，裁定如主文。
中    華    民    國   109    年    2     月    4     日
                  刑事第二十二庭審判長法  官   洪于智
                                      法  官   陳銘壎
                                      法  官   汪怡君
以上正本證明與原本無異。
如不服本裁定，應於收受送達後五日內向本院提出抗告狀。
                                      書記官   賴怡孜
中    華    民    國    109   年    2     月    6     日
附表：（臺灣宜蘭地方檢察署，下稱宜蘭地檢）
編號  1 2 3 4 罪名  妨害性自主 毒品危害防制條例 詐欺 詐欺 宣告刑  有期徒刑3年8月 有期徒刑7月 有期徒刑6月 有期徒刑6月 犯罪 日期  106年11月17日 106年11月17日 107年10月13日 107年10月13日 偵查機關年度案號  宜蘭地檢107年度偵字第32號 宜蘭地檢107年度毒偵字第32號 宜蘭地檢108年度偵字第376號 宜蘭地檢108年度偵字第376號  最後事實審 法院 臺灣高等法院 臺灣宜蘭地方法院 臺灣宜蘭地方法院 臺灣宜蘭地方法院  案號 108年度侵上訴字第61號 107年度侵訴字第20號 108年度易字第291號 108年度易字第291號  判決日期 108年5月28日 107年12月25日 108年9月9日 108年9月9日  確定判決 法院 臺灣高等法院 臺灣宜蘭地方法院 臺灣宜蘭地方法院 臺灣宜蘭地方法院  案號 108年度侵上訴字第61號 107年度侵訴字第20號 108年度易字第291號 108年度易字第291號  確定日期 108年6月24日 108年4月23日 108年10月7日 108年10月7日 備註  宜蘭地檢108年度執字第1814號 宜蘭地檢108年度執字第1815號 宜蘭地檢108年度執字第2940號 新北地檢108年度執字第2940號     編號3至4前經臺灣宜蘭地院108年度易字第291號判決應執行有期徒刑10月